belarusian.aff
# ìíîæíû ë³ê, êàí÷àòàê -à¢ (-ÿ¢) ğ.ñêë. ìí.ë.
flag *I:
   [ÁÂÄÆ] À    > -À,Û    #  >  &_c.nom._plur.
   [ÇËÌÍ] À    > -À,Û    # öåëà > öåëû &_c.nom._plur.
   [ÏĞÑÒ] À    > -À,Û    #  >  &_c.nom._plur.
   [ÔÖ×Ø] À    > -À,Û    #  >  &_c.nom._plur.
   [ÃÊÕ] À    > -À,²     # âîáëàêà > âîáëàê³ &_c.nom._plur.
   [ÁÂÄÆ]    > Û     #  >  &_c.nom._plur.
   [ÇËÌÍ]    > Û     #  >  &_c.nom._plur.
   [ÏĞÑÒ]    > Û     #  >  &_c.nom._plur.
   [ÔÖ×Ø]    > Û     #  >  &_c.nom._plur.
   [ÃÊÕ]    > ²      #  >  &_c.nom._plur.
   Å    > -Å,²          #  >  &_c.nom._plur.
   ¨    > -¨,²          #  >  &_c.nom._plur.
   É    > -É,²          # âûğàé > âûğà³ &_c.nom._plur.
   Î    > -Î,Û          # ãóìíî > ãóìíû &_c.nom._plur.
   ¡    > -¡,ÂÛ          # íîğà¢ > íîğàâû &_c.nom._plur.
   Ü    > -Ü,²          # âåòğàçü > âåòğàç³ &_c.nom._plur.
   ß    > -ß,²          # âûêàïíÿ > âûêàïí³ &_c.nom._plur.
   À    > -À,À¡          #  >  &_c.gen._plur.
   [ÁÂÃÄ]    > À¡     #  >  &_c.gen._plur.
   [ÆÇÊË]    > À¡     #  >  &_c.gen._plur.
   [ÌÍÏĞ]    > À¡     #  >  &_c.gen._plur.
   [ÑÒÔÕ]    > À¡     #  >  &_c.gen._plur.
   [Ö×Ø]    > À¡      #  >  &_c.gen._plur.

   Å    > -Å,ß¡          # çíà÷ıííå > çíà÷ıííÿ¢ &_c.gen._plur.
   ¨    > -¨,ß¡          # æûöö¸ > æûööÿ¢ &_c.gen._plur.
   É    > -É,ß¡          # óğàäæàé > óğàäæàÿ¢ &_c.gen._plur.
   Î    > -Î,À¡          #  >  &_c.gen._plur.
   ¡    > -¡,ÂÀ¡          #  >  &_c.gen._plur.
   Ü    > -Ü,ß¡          # áàğıëü > áàğıëÿ¢ &_c.gen._plur.
   ß    > -ß,ß¡          # âûêàïíÿ > âûêàïíÿ¢ &_c.gen._plur.
   À    > -À,ÀÌ          #  >  &_c.dat._plur.
   [ÁÂÃÄ]    > ÀÌ     #  >  &_c.dat._plur.
   [ÆÇÊË]    > ÀÌ     #  >  &_c.dat._plur.
   [ÌÍÏĞ]    > ÀÌ     #  >  &_c.dat._plur.
   [ÑÒÔÕ]    > ÀÌ     #  >  &_c.dat._plur.
   [Ö×Ø]    > ÀÌ      #  >  &_c.dat._plur.
   Å    > -Å,ßÌ          #  >  &_c.dat._plur.
   ¨    > -¨,ßÌ          # æûöö¸ > æûööÿì &_c.dat._plur.
   É    > -É,ßÌ          #  >  &_c.dat._plur.
   Î    > -Î,ÀÌ          #  >  &_c.dat._plur.
   ¡    > -¡,ÂÀÌ          # ïàâå¢ > ïàâåâàì &_c.dat._plur.
   Ü    > -Ü,ßÌ          #  >  &_c.dat._plur.
   ß    > -ß,ßÌ          #  >  &_c.dat._plur.
   À    > -À,ÀÌ²          #  >  &_c.ins._plur.
   [ÁÂÃÄ]    > ÀÌ²     #  >  &_c.ins._plur.
   [ÆÇÊË]    > ÀÌ²     #  >  &_c.ins._plur.
   [ÌÍÏĞ]    > ÀÌ²     #  >  &_c.ins._plur.
   [ÑÒÔÕ]    > ÀÌ²     #  >  &_c.ins._plur.
   [Ö×Ø]    > ÀÌ²      #  >  &_c.ins._plur.
   Å    > -Å,ßÌ²          #  >  &_c.ins._plur.
   ¨    > -¨,ßÌ²          #  >  &_c.ins._plur.
   É    > -É,ßÌ²          #  >  &_c.ins._plur.
   Î    > -Î,ÀÌ²          #  >  &_c.ins._plur.
   ¡    > -¡,ÂÀÌ²          #  >  &_c.ins._plur.
   Ü    > -Ü,ßÌ²          #  >  &_c.ins._plur.
   ß    > -ß,ßÌ²          #  >  &_c.ins._plur.
   À    > -À,ÀÕ          #  >  &_c.pr._plur.
   [ÁÂÃÄ]    > ÀÕ     #  >  &_c.pr._plur.
   [ÆÇÊË]    > ÀÕ     #  >  &_c.pr._plur.
   [ÌÍÏĞ]    > ÀÕ     #  >  &_c.pr._plur.
   [ÑÒÔÕ]    > ÀÕ     #  >  &_c.pr._plur.
   [Ö×Ø]    > ÀÕ      #  >  &_c.pr._plur.
   Å    > -Å,ßÕ          #  >  &_c.pr._plur.
   ¨    > -¨,ßÕ          #  >  &_c.pr._plur.
   Î    > -Î,ÀÕ          #  >  &_c.pr._plur.
   É    > -É,ßÕ          #  >  &_c.pr._plur.
   ¡    > -¡,ÂÀÕ          #  >  &_c.pr._plur.
   Ü    > -Ü,ßÕ          #  >  &_c.pr._plur.
   ß    > -ß,ßÕ          #  >  &_c.pr._plur.
   [ÁÂÄÅ] ²    > -²,ß¡    #  >  &_c.gen._plur.
   [ÇËÌÍ] ²    > -²,ß¡    # êàëåí³ > êàëåíÿ¢ &_c.gen._plur.
   [ÎÏÑÒ] ²    > -²,ß¡    #  >  &_c.gen._plur.
   [ÔÖ'] ²     > -²,ß¡     #  >  &_c.gen._plur.
   [ÁÂÄÅ] ²    > -²,ßÌ    #  >  &_c.dat._plur.
   [ÇËÌÍ] ²    > -²,ßÌ    #  >  &_c.dat._plur.
   [ÎÏÑÒ] ²    > -²,ßÌ    #  >  &_c.dat._plur.
   [ÔÖ'] ²    > -²,ßÌ     #  >  &_c.dat._plur.
   [ÁÂÄÅ] ²    > -²,ßÌ²    #  >  &_c.ins._plur.
   [ÇËÌÍ] ²    > -²,ßÌ²    #  >  &_c.ins._plur.
   [ÎÏÑÒ] ²    > -²,ßÌ²    #  >  &_c.ins._plur.
   [ÔÖ'] ²    > -²,ßÌ²     #  >  &_c.ins._plur.
   [ÁÂÄÅ] ²    > -²,ßÕ    #  >  &_c.pr._plur.
   [ÇËÌÍ] ²    > -²,ßÕ    #  >  &_c.pr._plur.
   [ÎÏÑÒ] ²    > -²,ßÕ    #  >  &_c.pr._plur.
   [ÔÖ'] ²    > -²,ßÕ     #  >  &_c.pr._plur.
   [ÃÊÕ] ²    > -²,À¡     #  >  &_c.gen._plur.
   [ÃÊÕ] ²    > -²,ÀÌ     #  >  &_c.dat._plur.
   [ÃÊÕ] ²    > -²,ÀÌ²     #  >  &_c.ins._plur.
   [ÃÊÕ] ²    > -²,ÀÕ     #  >  &_c.pr._plur.
   Û    > -Û,À¡          # âîêíû > âîêíà¢ &_c.gen._plur.
   Û    > -Û,ÀÌ          #  >  &_c.dat._plur.
   Û    > -Û,ÀÌ²          #  >  &_c.ins._plur.
   Û    > -Û,ÀÕ          #  >  &_c.pr._plur.

# ìíîæíû ë³ê, êàí÷àòàê -î¢ (-¸¢) ğ.ñêë. ìí.ë.
# ³ ìí.ë. ïğû öâ¸ğäàé àñíîâå ç ÷àğãàâàííåì ãàëîñíàé
flag *J:
   [ÁÂÄÆ] À    > -À,Û    #  >  &_c.nom._plur.
   [ÇËÌÍ] À    > -À,Û    #  >  &_c.nom._plur.
   [ÏĞÑÒ] À    > -À,Û    #  >  &_c.nom._plur.
   [ÔÖ×Ø] À    > -À,Û    #  >  &_c.nom._plur.
   [ÃÊÕ] À    > -À,²     # âàñ³ëüêà > âàñ³ëüê³ &_c.nom._plur.
   [ÁÂÄÆ]    > Û     #  >  &_c.nom._plur.
   [ÇËÌÍ]    > Û     #  >  &_c.nom._plur.
   [ÏĞÑÒ]    > Û     #  >  &_c.nom._plur.
   [ÔÖ×Ø]    > Û     #  >  &_c.nom._plur.
   [ÃÊÕ]    > ²      # áûê > áûê³ &_c.nom._plur.
   Î    > -Î,Û          # êàéëî > êàéëû &_c.nom._plur.
   Ü    > -Ü,²          # ğóëü > ğóë³ &_c.nom._plur.
   À    > -À,Î¡          #  >  &_c.gen.plur.
   [ÁÂÃÄ]    > Î¡     #  >  &_c.gen._plur.
   [ÆÇÊË]    > Î¡     # áûê > áûêî¢ &_c.gen._plur.
   [ÌÍÏĞ]    > Î¡     #  >  &_c.gen._plur.
   [ÑÒÔÕ]    > Î¡     #  >  &_c.gen._plur.
   [Ö×Ø]    > Î¡      #  >  &_c.gen._plur.
   Å    > -Å,¨¡          #  >  &_c.gen._plur.
   ¨    > -¨,¨¡          #  >  &_c.gen._plur.
   [ÀÇ²Ë] ²    > -²,¨¡    # áà³ > áà¸¢ &_c.gen._plur.
   [ÌÍÎÑ] ²    > -²,¨¡    #  >  &_c.gen._plur.
   [Ó¡'] ²    > -²,¨¡     #  >  &_c.gen._plur.
   [ÃÊÕ] ²    > -²,Î¡     # âàçê³ > âàçêî¢ &_c.gen.plur.
   É    > -É,¨¡          # ãàé > ãà¸¢ &_c.gen._plur.
   Ü    > -Ü,¨¡          # êóëü > êóë¸¢ &_c.gen._plur.
   Î    > -Î,Î¡          # êàéëî > êàéëî¢ &_c.gen.plur.
   Û    > -Û,Î¡          # ãàëàñû > ãàëàñî¢ &_c.gen.plur.
   ß    > -ß,¨¡          # êğàìëÿ > êğàìë¸¢ &_c.gen._plur.
   À    > -À,ÀÌ          #  >  &_c.dat._plur.
   [ÁÂÃÄ]    > ÀÌ     #  >  &_c.dat._plur.
   [ÆÇÊË]    > ÀÌ     #  >  &_c.dat._plur.
   [ÌÍÏĞ]    > ÀÌ     #  >  &_c.dat._plur.
   [ÑÒÔÕ]    > ÀÌ     #  >  &_c.dat._plur.
   [Ö×Ø]    > ÀÌ      #  >  &_c.dat._plur.
   Å    > -Å,ßÌ          #  >  &_c.dat._plur.
   ¨    > -¨,ßÌ          #  >  &_c.dat._plur.
   [ÀÇ²Ë] ²    > -²,ßÌ    #  >  &_c.dat._plur.
   [ÌÍÎÑ] ²    > -²,ßÌ    #  >  &_c.dat._plur.
   [Ó¡'] ²    > -²,ßÌ     #  >  &_c.dat._plur.
   [ÃÊÕ] ²    > -²,ÀÌ     #  >  &_c.dat._plur.
   É    > -É,ßÌ          #  >  &_c.dat._plur.
   Î    > -Î,ÀÌ          #  >  &_c.dat._plur.
   Û    > -Û,ÀÌ          #  >  &_c.dat._plur.
   Ü    > -Ü,ßÌ          #  >  &_c.dat._plur.
   ß    > -ß,ßÌ          #  >  &_c.dat._plur.
   À    > -À,ÀÌ²          #  >  &_c.ins._plur.
   [ÁÂÃÄ]    > ÀÌ²     #  >  &_c.ins._plur.
   [ÆÇÊË]    > ÀÌ²     #  >  &_c.ins._plur.
   [ÌÍÏĞ]    > ÀÌ²     #  >  &_c.ins._plur.
   [ÑÒÔÕ]    > ÀÌ²     #  >  &_c.ins._plur.
   [Ö×Ø]    > ÀÌ²      #  >  &_c.ins._plur.
   Å    > -Å,ßÌ²          #  >  &_c.ins._plur.
   ¨    > -¨,ßÌ²          #  >  &_c.ins._plur.
   [ÀÇ²Ë] ²    > -²,ßÌ²    #  >  &_c.ins._plur.
   [ÌÍÎÑ] ²    > -²,ßÌ²    #  >  &_c.ins._plur.
   [Ó¡'] ²    > -²,ßÌ²     #  >  &_c.ins._plur.
   [ÃÊÕ] ²    > -²,ÀÌ²     #  >  &_c.ins._plur.
   É    > -É,ßÌ²          #  >  &_c.ins._plur.
   Î    > -Î,ÀÌ²          #  >  &_c.ins._plur.
   Û    > -Û,ÀÌ²          #  >  &_c.ins._plur.
   Ü    > -Ü,ßÌ²          #  >  &_c.ins._plur.
   ß    > -ß,ßÌ²          #  >  &_c.ins._plur.
   À    > -À,ÀÕ          #  >  &_c.pr._plur.
   [ÁÂÃÄ]    > ÀÕ     #  >  &_c.pr._plur.
   [ÆÇÊË]    > ÀÕ     #  >  &_c.pr._plur.
   [ÌÍÏĞ]    > ÀÕ     #  >  &_c.pr._plur.
   [ÑÒÔÕ]    > ÀÕ     #  >  &_c.pr._plur.
   [Ö×Ø]    > ÀÕ      #  >  &_c.pr._plur.
   Å    > -Å,ßÕ          #  >  &_c.pr._plur.
   ¨    > -¨,ßÕ          #  >  &_c.pr._plur.
   [ÀÇ²Ë] ²    > -²,ßÕ    #  >  &_c.pr._plur.
   [ÌÍÎÑ] ²    > -²,ßÕ    #  >  &_c.pr._plur.
   [Ó¡'] ²    > -²,ßÕ     #  >  &_c.pr._plur.
   [ÃÊÕ] ²    > -²,ÀÕ     #  >  &_c.pr._plur.
   É    > -É,ßÕ          #  >  &_c.pr._plur.
   Î    > -Î,ÀÕ          #  >  &_c.pr._plur.
   Û    > -Û,ÀÕ          #  >  &_c.pr._plur.
   Ü    > -Ü,ßÕ          #  >  &_c.pr._plur.
   ß    > -ß,ßÕ          #  >  &_c.pr._plur.

# Ïğûìåòí³ê³

# Ïàñëÿäî¢íà ìóæ., æàí. äû í³ÿê³ ğîä àäç. ë³êó ³ ìíîæíû ë³ê
# ñïà÷àòêó ÿêàñíûÿ ³ àäíîñíûÿ, ïîòûì ïğûíàëåæíûÿ ïğûìåòí³ê³
flag *K:
   Û    > -Û,ÀÃÀ          # äîáğû > äîáğàãà &_c.gen._masc.
   Û    > -Û,ÀÌÓ          #  >  &_c.dat._masc.
   Û    > -Û,ÛÌ          #  >  &_c.ins._masc.
   Û    > -Û,Àß          # ïğûãîæû > ïğûãîæàÿ &_c.nom._fem.
   Û    > -Û,ÀÉ          #  >  &_c.gen._fem.
   Û    > -Û,ÓŞ          #  >  &_c.acc._fem.
   Û    > -Û,ÀŞ          #  >  &_c.ins._fem.
   Û    > -Û,ÀÅ          # õâîğû > õâîğàå &_c.nom._neut.
   Û    > -Û,Ûß          #  >  &_c.nom._plur.
   Û    > -Û,ÛÕ          #  >  &_c.gen._plur.
   Û    > -Û,ÛÌ          #  >  &_c.dat._plur.
   Û    > -Û,ÛÌ²          #  >  &_c.ins._plur.
   Û    > -Û,ÛÕ          #  >  &_c.pr._plur.
   [ÃÊÕ] ²    > -²,ÀÃÀ     # êàğîòê³ > êàğîòêàãà &_c.gen._masc.
   [ÃÊÕ] ²    > -²,ÀÌÓ     #  >  &_c.dat._masc.
   [ÃÊÕ] ²    > -²,²Ì     #  >  &_c.ins._masc.
   [ÃÊÕ] ²    > -²,Àß     #  >  &_c.nom._fem.
   [ÃÊÕ] ²    > -²,ÀÉ     #  >  &_c.gen._fem.
   [ÃÊÕ] ²    > -²,ÓŞ     #  >  &_c.acc._fem.
   [ÃÊÕ] ²    > -²,ÀŞ     #  >  &_c.ins._fem.
   [ÃÊÕ] ²    > -²,ÀÅ     #  >  &_c.nom._neut.
   [ÍÖ] ²    > -²,ßÃÀ      # ñ³í³ > ñ³íÿãà &_c.gen._masc.
   [ÍÖ] ²    > -²,ßÌÓ      # òğıö³ > òğıöÿìó &_c.dat._masc.
   [ÍÖ] ²    > -²,²Ì      #  >  &_c.ins._masc.
   [ÍÖ] ²    > -²,ßß      #  >  &_c.nom._fem.
   [ÍÖ] ²    > -²,ßÉ      #  >  &_c.gen._fem.
   [ÍÖ] ²    > -²,ŞŞ      #  >  &_c.acc._fem.
   [ÍÖ] ²    > -²,ßŞ      #  >  &_c.ins._fem.
   [ÍÖ] ²    > -²,ßÅ      #  >  &_c.nom._neut.
   ²    > -²,²ß          #  >  &_c.nom._plur.
   ²    > -²,²Õ          #  >  &_c.gen._plur.
   ²    > -²,²Ì          #  >  &_c.dat._plur.
   ²    > -²,²Ì²          #  >  &_c.ins._plur.
   ²    > -²,²Õ          #  >  &_c.pr._plur.
   [ÀÅ¨Î] ¡    > -¡,ÂÀÃÀ    # äçåäà¢ > äçåäàâàãà &_c.gen._masc.
   [ÀÅ¨Î] ¡    > -¡,ÂÀÌÓ    # Âàñ³ë¸¢ > Âàñ³ë¸âàìó &_c.dat._masc.
   [ÀÅ¨Î] ¡    > -¡,ÂÛÌ    # Êóçüìî¢ > Êóçüìîâûì &_c.ins._masc.
   [ÀÅ¨Î] ¡    > -¡,ÂÀ    # Àëåñå¢ > Àëåñåâà &_c.nom._fem.
   [ÀÅ¨Î] ¡    > -¡,ÂÀÉ    #  >  &_c.gen._fem.
   [ÀÅ¨Î] ¡    > -¡,ÂÓ    #  >  &_c.acc._fem.
   [ÀÅ¨Î] ¡    > -¡,ÂÀÉ    #  >  &_c.ins._fem.
   [ÀÅ¨Î] ¡    > -¡,ÂÛ    #  >  &_c.nom._plur.
   [ÀÅ¨Î] ¡    > -¡,ÂÛÕ    #  >  &_c.gen._plur.
   [ÀÅ¨Î] ¡    > -¡,ÂÛÌ    #  >  &_c.dat._plur.
   [ÀÅ¨Î] ¡    > -¡,ÂÛÌ²    #  >  &_c.ins._plur.
   [ÀÅ¨Î] ¡    > -¡,ÂÛÕ    #  >  &_c.pr._plur.
   [²Û] Í    > -Í,ÍÀÃÀ      # ö¸ò÷ûí > ö¸ò÷ûíàãà &_c.gen._masc.
   [²Û] Í    > -Í,ÍÀÌÓ      # Âîëüã³í > Âîëüã³íàìó &_c.dat._masc.
   [²Û] Í    > -Í,ÍÛÌ      #  >  &_c.ins._masc.
   [²Û] Í    > -Í,ÍÀ      #  >  &_c.nom._fem.
   [²Û] Í    > -Í,ÍÀÉ      #  >  &_c.gen._fem.
   [²Û] Í    > -Í,ÍÓ      #  >  &_c.acc._fem.
 
  [²Û] Í    > -Í,ÍÀÉ      #  >  &_c.ins._fem.
   [²Û] Í    > -Í,ÍÛ      #  >  &_c.nom._plur.
   [²Û] Í    > -Í,ÍÛÕ      #  >  &_c.gen._plur.
   [²Û] Í    > -Í,ÍÛÌ      #  >  &_c.dat._plur.
   [²Û] Í    > -Í,ÍÛÌ²      #  >  &_c.ins._plur.
   [²Û] Í    > -Í,ÍÛÕ      #  >  &_c.pr._plur.

# óòâàğıííå ïğûñëî¢ÿ àä ïğûìåòí³êà, êàğîòêàÿ ôîğìà ïğûìåòí³êà
flag *L:
   Û    > -Û,À          # äîáğû > äîáğà &_
   [ÃÊÕ] ²    > -²,À     # õóòê³ > õóòêà &_
   Í ²    > -²,À         # ïîçí³ > ïîçíà &_
